【裁判字號】    99,訴,187
【裁判日期】    990921
【裁判案由】    施用毒品
【裁判全文】
臺灣臺東地方法院刑事判決               99年度訴字第187號
公  訴  人  臺灣臺東地方法院檢察署檢察官
被      告  甲○○
上列被告因施用毒品案件，經檢察官提起公訴（99年度毒偵字第
240號），本院依簡式審判程序審理判決如下：
    主    文
甲○○施用第一級毒品，處有期徒刑玖月。
    犯罪事實
一、甲○○前於民國97年間因施用毒品案件，經本院以97年度毒
    聲字第82號裁定送觀察、勒戒後，認無繼續施用毒品之傾向
    ，於97年10月7日執行完畢釋放出所，並由臺灣臺東地方法
    院檢察署檢察官於97年10月9日以97年毒偵字358號為不起訴
    處分確定；又於98年間因施用二級毒品案件，經本院以98年
    度東簡字402號判處有期徒刑3月確定，現易服社會勞動執行
    中。詎其仍不知悔改，基於施用第一級毒品海洛因及第二級
    毒品甲基安非他命之犯意，於前揭觀察勒戒執行完畢出所後
    5年內之99年6月6日晚上10時許，在停放於臺東縣大武鄉海
    濱公園停車場之不詳車號車輛內，以將海洛因及甲基安非他
    命同置於玻璃球（友人李顯榮所有，未扣案）內，點火燒烤
    吸食煙霧之方式，同時施用海洛因及甲基安非他命1次。嗣
    於99年6月9日上午7時許，另案經警持搜索票搜索其友人詹
    小琪（所涉違反毒品危害防制條例案件，另案由臺灣臺東地
    方法院檢察署檢察官偵查中）位於臺東縣大武鄉○○村○○
    路5巷7號住處時，查獲甲○○同在該處，於同日下午3時58
    分許，經警採集甲○○之尿液檢體送驗，結果呈嗎啡、可待
    因、安非他命及甲基安非他命陽性反應，而查悉上情。
二、案經臺東縣警察局大武分局報告臺灣臺東地方法院檢察署檢
    察官偵查起訴。
    理    由
一、據以論罪之證據名稱：
（一）被告甲○○於本院準備程序及審理時之自白。
（二）臺東縣警察局大武分局99年度人犯涉毒品危害防制條例採
      樣尿液送驗代號登記簿、慈濟大學濫用藥物檢驗中心濫用
      藥物檢驗總表各1份。
（三）臺灣臺東地方法院檢察署刑案資料查註紀錄表、臺灣高等
      法院被告前案紀錄表各1份。
（四）綜上各節相互佐證，被告自白核與事實相符，應堪採信，
      本件事證明確，被告犯行堪以認定，應予依法論科。
二、論罪與量刑：
    按海洛因及甲基安非他命為毒品危害防制條例所列管之第一
    級及第二級毒品，該條例第2條第2項第1款及第2款規定甚明
    ，是核被告甲○○所為，係犯毒品危害防制條例第10條第1
    項及第2項之施用第一級、第二級毒品罪。被告持有第一級
    及第二級毒品之低度行為，應為施用第一級及第二級毒品之
    高度行為所吸收，不另論罪。次按海洛因為中樞神經抑制劑
    、安非他命類毒品係中樞神經興奮劑，二者作用機轉不同，
    本不宜共用，然對毒品施用者並無考慮此一原則之必要，通
    常可視其習性，同時混合施用任何毒品，有法務部調查局94
    年6月8日調科壹字第09400229960號函可供參考，第一級毒
    品海洛因及第二級毒品甲基安非他命既可混合施用，又查無
    被告分別施用之證據，是被告自承其係同時混合施用海洛因
    及甲基安非他命乙節尚屬可採。從而，被告係以一行為同時
    觸犯上開二罪名，為想像競合犯，應從一重之毒品危害防制
    條例第10條第1項之施用第一級毒品罪處斷。起訴書認被告
    所為上開2罪，犯意各別，應分論併罰等語，尚有誤會，併
    此陳明。爰審酌被告年值盛壯，不思尋求身心之正當發展，
    前經觀察勒戒之機會，竟仍不知悔悟，未見其根絕毒害之決
    心，猶因施用毒品案件經本院判處徒刑，現正易服社會勞動
    執行中，有臺灣高等法院被告前案紀錄表在卷可考，其復因
    施用海洛因、甲基安非他命再犯本罪，顯未衷心悛悔，漠視
    法令之禁制，恣意濫用藥品；又施用毒品，非但足以導致個
    人之精神障礙與性格異常，甚至造成生命危險，而戕害一己
    之身心健康，並對社會治安與他人安全潛藏相當之危害，惟
    兼衡酌其施用海洛因、甲基安非他命所生危害實以自戕健康
    為主，於他人尚無明顯重大危害，及犯後終能供認無隱，態
    度尚佳，其生活狀況、智識程度（高中畢業，從事汽車維修
    工作，父母均健在，未婚，無子）等一切情狀，量處如主文
    所示之刑。至於被告施用海洛因、甲基安非他命所使用之玻
    璃球，並非被告所有乙情，業據被告陳明在卷，且該工具非
    屬專供施用毒品之器具，亦非違禁物，自不應為沒收之諭知
    ，附此敘明。
三、應適用之法條：
    依刑事訴訟法第273條之1第1項、第299條第1項前段、第310
    條之2、第454條，毒品危害防制條例第10條第1項、第2項，
    刑法第11條前段項、第55條，判決如主文。
本案經檢察官邱奕智到庭執行職務
中    華    民    國    99    年    9    月    21    日
                  刑事第四庭    法  官  盧亨龍
以上正本證明與原本無異。
如不服本判決應於收受送達後10日內向本院提出上訴書狀，並應
敘述具體理由；其未敘述上訴理由者，應於上訴期間屆滿後20日
內向本院補提理由書（均須按他造當事人之人數附繕本）。「切
勿逕送上級法院」。
                                書記官  石佳琪
中    華    民    國    99    年    9     月    23    日
附錄本案論罪科刑法條全文：
毒品危害防制條例第10條
施用第一級毒品者，處六月以上五年以下有期徒刑。
施用第二級毒品者，處三年以下有期徒刑。

司法院資訊處製作；財團法人民間司法改革基金會備份。
